臺灣桃園地方法院民事判決
111年度訴字第178號
原      告  黃正和  
訴訟代理人  余席文律師
被      告  吳富貞  


上列當事人間請求遷讓房屋事件，本院於民國111年10月13日言
詞辯論終結，判決如下：
    主  文
被告應將門牌號碼桃園市○○區○○路○段○○○○○巷○○○弄○號六樓之房
屋騰空遷讓返還予原告。
被告應將門牌號碼桃園市○○區○○路○段○○○弄○號地下層第三號之
停車位騰空遷讓返還予原告。
被告應自民國一百一十年十月十二日起至騰空遷讓返還第一項所
示房屋之日止，按月給付原告新臺幣捌仟元。
訴訟費用由被告負擔。
本判決第一項於原告以新臺幣肆拾捌萬元為被告供擔保後，得假
執行。
本判決第二項各到期部分，於原告每期以新臺幣參仟元為被告供
擔保後，得假執行。
    事實及理由
一、原告主張：被告前向原告承租原告所有之門牌號碼桃園市○○
    區○○路0段000巷00弄0號6樓之房屋及所附位於桃園市○○區○○
    路0段00弄0號地下層之第3號停車位（以下分稱系爭房屋、
    系爭停車位，合稱系爭不動產），兩造約定租期自民國109
    年1月1日起至109年9月30日止，每月租金新臺幣（下同）8,
    000元，應於每月15日前給付，並簽立房屋租賃契約書（下
    稱系爭租賃契約）。嗣租期屆滿，被告向原告表示欲購買系
    爭不動產，兩造因而於110年5月5日就系爭不動產另簽立買
    賣契約書（下稱系爭買賣契約），約定被告以570萬元之價
    格向原告購買系爭不動產，且價金第1期114萬元應於簽約同
    日支付，尾款最遲應於110年6月30日付清，詎被告屆期均未
    給付價金，已有違約情事，原告遂經催告後於110年7月2日
    以存證信函通知被告解除系爭買賣契約，是被告占有系爭不
    動產顯已無合法權源，爰依民法第767條之規定請求被告自
    系爭不動產遷出並騰空返還予原告，併依民法第179條之規
    定，請求被告給付每月相當於租金之不當得利8,000元等語
    ，並聲明：㈠被告應將系爭房屋騰空遷讓返還予原告。㈡被告
    應將系爭停車位騰空遷讓返還予原告。㈢被告應自110年10月
    12日起至遷讓返還系爭房屋止，按月給付原告8,000元。㈣願
    供擔保，請准宣告假執行。
二、被告則以：其已開立票面金額共570萬元之本票予原告，並
    請原告配合辦理貸款程序等語，資為抗辯，並聲明：原告之
    訴及假執行之聲請均駁回。
三、得心證之理由：
  ㈠原告所主張之前揭事實，業據其提出車位配置圖、車位之使
    用權利證明書、系爭不動產之所有權狀、系爭租賃契約、系
    爭買賣契約、存證信函為證（見本院壢簡卷第7至19頁、第2
    1至26頁背面）；復佐以被告於本院審理時陳稱：系爭租賃
    契約之租期確實已屆至，所以其與原告後來簽立系爭買賣契
    約，並開立本票以支付價金，但價金尚未兌現等語（見本院
    訴字卷第66頁），自堪信為真實。
  ㈡又系爭不動產之價金第1期款即簽約款114萬元應於簽立系爭
    買賣契約同時即110年5月5日由被告支付，此觀系爭買賣契
    約第3條第1款之約定即明（見本院壢簡卷第16頁）；而被告
    未依期限兌現給付上開第1期款項，原告遂於110年6月21日
    以存證信函催告被告給付，因被告仍未給付，原告因而於11
    0年7月2日再以存證信函向被告為解除系爭買賣契約之意思
    表示，經被告於110年7月5日收受等情，有存證信函暨送達
    回執存卷足證（見本院壢簡卷第21至26頁）。是被告有遲延
    給付價金之違約情事，經原告定相當期間催告後仍不履行，
    原告因而解除系爭買賣契約，自屬合法。被告雖以前詞置辯
    ，然其所交付之票據既尚未兌現，顯難認其已依其支付價金
    ，故其抗辯尚不足採，附此敘明。
  ㈢系爭租賃契約之租期既已屆至，系爭買賣契約復經原告合法
    解除，被告自無占有系爭不動產之權源，則原告依民法第76
    7條第1項前段規定，請求被告騰空遷讓返還系爭不動產，核
    屬有據。
  ㈣另按無法律上之原因而受利益，致他人受損害者，應返還其
    利益。雖有法律上之原因，而其後已不存在者，亦同，民法
    第179條定有明文。查系爭租賃契約於109年9月30日租期屆
    滿；系爭買賣契約並經原告合法解除，業經認定如前，被告
    迄今繼續占有系爭不動產即屬無權占有，並獲有相當於租金
    之利益，參酌系爭租賃契約每月租金為8,000元，則原告以
    此金額作為計算不當得利損害賠償之標準，應屬合理，是原
    告請求被告自110年10月12日起至騰空遷讓返還系爭房屋之
    日止，按月給付相當於租金之不當得利8,000元，為有理由
    。
四、綜上所述，原告依民法第767條第1項前段、第179條之規定
    ，請求被告將系爭房屋、系爭停車位騰空遷讓返還予原告，
    併自110年10月12日起至騰空遷讓返還系爭房屋之日止，按
    月給付相當於租金之不當得利8,000元，為有理由，應予准
    許。
五、原告陳明願供擔保，請求宣告假執行，與民事訴訟法第390
    條第2項之規定並無不合，茲酌定相當擔保金額，予以准許
    。
六、本件事證已臻明確，兩造其餘攻擊防禦方法及所提之證據，
    經審酌核與判決之結果不生影響，爰不逐一論述，併此敘明
    。
七、訴訟費用負擔之依據：民事訴訟法第78條。
中　　華　　民　　國　　111 　年　　11　　月　　11　　日
                  民事第四庭　法　官　傅思綺
正本係照原本作成。
如對本判決上訴，須於判決送達後二十日內向本院提出上訴狀。
如委任律師提起上訴者，應一併繳納上訴審裁判費。
中　　華　　民　　國　　111 　年　　11　　月　　11　　日
                              書記官  康馨予